臺灣桃園地方法院交通事件裁定　　99年度交聲字第1723號
原處分機關　交通部公路總局新竹區監理所中壢監理站
異　議　人
即受處分人　邱吉志
上列異議人因違反道路交通管理處罰條例案件，對於交通部公路
總局新竹區監理所中華民國99年11月4 日所為之壢監裁字第裁53
- DB0000000 號違反道路交通管理事件之處分，聲明異議，本院
裁定如下：
       主  文
異議駁回。
       理  由
一、原處分意旨略以：異議人即受處分人( 下稱異議人) 邱吉志
    於民國99年9 月8 日上午8 時15分許，駕駛車牌號碼855-GR
    號營業用一般大貨車，行經桃園縣龍潭鄉○○路133 號前時
    ，因行駛管制路段，經員警以異議人違反道路交通管理處罰
    條例第60條第2 項第2 款規定予以舉發。原處分機關依道路
    交通管理處罰條例第60條第2 項第2 款、第63條第1 項之規
    定，裁處異議人罰鍰新臺幣( 下同)900 元，並記違規點數1
    點。
二、聲明異議意旨略以：舉發地點並未設禁止標示，顯然成為陷
    阱，異議人難以得知該路段是否為管制大貨車路段，為此請
    求撤銷原處分等語。
三、按為維護道路交通安全與暢通，公路或警察機關於必要時，
    得就下列事項發布命令：一、指定某線道路或某線道路區段
    禁止或限制車輛、行人通行，或禁止穿越道路，或禁止停車
    即臨時停車。二、劃定行人徒步區○道路交通管理處罰條例
    第5 條定有明文。又汽車駕駛人，駕駛汽車，不遵守公路或
    警察機關，依第5 條規定所發布命令，處新臺幣900 元以上
    1,800 元以下罰鍰。並記違規點數1 點。道路交通管理處罰
    條例第60條第2 項第2 款及第63條第1 項第1 款亦分別定有
    明文。
四、經查：
  (一)異議人對於上揭時地駕駛上開營業用一般大貨車，行經桃園
    縣龍潭鄉○○路133 號前之禁行大貨車路段等情坦承在卷，
    又證人即本件查獲員警黃文興於本院訊問時亦證稱屬實，參
    以卷附之桃園縣轄區○○○○○路段一覽表、交通部公路總
    局新竹區監理所中壢監理站99年12月8 日竹監壢字第099003
    4657號函暨所附汽車車籍資料查詢表，可知桃園縣龍潭鄉○
    ○路係上午7 時至9 時、下午5 時至7 時禁止6.5 噸以上大
    貨車行駛之路段，是異議人上開違規行為，已可認定。
  (二)異議人雖辯稱係因舉發地點之路口未設禁止標示，造成異議
    人違規云云，惟查：道路交通管理處罰條例第5 條第1 款既
    明訂公路或警察機關得發布命令指定某線道路或某線道路區
    段禁止或限制車輛通行；且同法第60條第2 項第2 款亦規定
    汽車駕駛人不遵守公路或警察機關依上開規定所發布命令者
    ，即可處以相當之罰鍰；而與同法第60條第2 項第3 款係規
    定汽車駕駛人不遵守道路交通標誌、標線、號誌之指示者，
    可處以一定罰鍰之要件不同，可見公路或警察機關就特定路
    段禁止特定車輛通行之限制，僅需發布命令，即可發生法律
    上之效力，不以設置標誌、標線、號誌而告知內容為必要。
    故異議人辯稱其遭舉發之行駛路段，並無標誌、標線或號誌
    顯示禁行6.5 噸以上大貨車，尚屬無據。
  (三)再者，異議人係考領有合格駕駛執照之駕駛人，且於舉發時
    、地駕駛大貨車，對各縣市公路或警察機關於為維護道路交
    通安全與暢通，得指定某線道路或某線道路區段禁止或限制
    大貨車通行等規定自難諉為不知。而桃園縣政府對於大貨車
    管制路線已於桃園縣政府交通處網站公告週知，異議人亦於
    本院訊問時自承確有收受桃園縣政府之公告在卷，則其應本
    於專業知識所知行駛於非禁止大貨車通行之路段，縱係於非
    日常慣行地區駕駛，亦應查詢何路段係得行駛之路線，異議
    人竟捨此不為，自難認其主觀上無故意或過失，而無得歸責
    之事由。是異議人前揭辯詞，亦無可採。
五、綜上，原處分機關對異議人之前揭違規行為，依道路交通管
    理處罰條例第60條第2項第2款及違反道路交通管理事件統一
    裁罰基準表之規定，裁處罰鍰900 元，並依違反道路交通管
    理處罰條例63條第1項第1款記違規點數1 點，核無違誤，本
    件異議為無理由，應予駁回。
據上論斷，應依道路交通安全處罰條例第87條第2 項、道路交通
事件處理辦法第18條，裁定如主文。
中    華    民    國   100    年    8     月    16    日
                  交通法庭    法  官  李麗珍
以上正本證明與原本無異。
如不服本裁定，應於裁定送達後5 日內向本院提出抗告狀。
                              書記官  李靜華
中    華    民    國   100    年    8     月    25    日